---
title: "Calibración Nacional"
output:
  html_document:
    css: ../../codigo-estilos/cajas.css
    theme: spacelab
---

Se presentan gráficas para equipos individuales, equipos de 3 y consolidados
finales considerando media, mediana y unión.

```{r setup, echo = FALSE, fig.align="center", message = FALSE, warning = FALSE}
knitr::opts_chunk$set(echo = FALSE, fig.align="center", message = FALSE, 
    fig.width = 7.5, 
    warning = FALSE, cache = FALSE)
```

```{r funciones}
library(quickcountmx)
library(tidyverse)
library(fs)
library(stringr)
library(kableExtra)

recode_party <- function(x){
    case_when(
        x == "otros" ~ "OTROS", 
        x == "pan" ~ "CPAN", 
        x == "panal" ~ "CPANAL", 
        x == "prd_pt_mc" ~ "CPRD", 
        x == "pri_pvem" ~ "CPRI", 
        x == "participacion" ~ "PARTICIPACION"
        )
}

plot_calib <- function(data_plot, equipo_plot = "LE"){
    plot_c <- ggplot(data_plot) +
        geom_linerange(data = data_plot, aes(x = n_muestra, ymin = LI, 
            ymax = LS), alpha = 0) +
        geom_linerange(data = filter(data_plot, equipo == equipo_plot), 
            aes(x = n_muestra, ymin = LI, ymax = LS), alpha = 0.5) +
        facet_grid(partido ~ tipo, scales = "free_y") +
        geom_hline(data = filter(data_plot, equipo == equipo_plot), 
            aes(yintercept = prop_votes), color = "red", alpha = 0.5) +
        labs(subtitle = str_c("Intervals: ", equipo_plot)) +
        theme_minimal() +
        xlab("samples")
    print(plot_c)
}
```



### Resultados individuales

Presentamos los resultados de las muestras nacionales para los equipos 
sencillos.

```{r}
nal_calib_ind <- read_rds("intervals_ratio_model.rdata")
```



Las graficas muestran los intervalos estimados bajo los escenarios de muestras
completas, casillas faltantes y estratos faltantes. La línea horizontal indica
la proporción calculada del marco muestral.

```{r}
equipos_ind <- unique(nal_calib_ind$equipo)
walk(equipos_ind, ~plot_calib(nal_calib_ind, .))
```

En la siguiente gráfica las barras indican la presición media y los números la
cobertura.

```{r}
nal_calib_ind_prec_cob <- nal_calib_ind %>% 
    mutate(
        precision = (LS - LI) / 2,
        cubre = LI < prop_votes & LS > prop_votes, 
        n_muestra_factor = reorder(factor(n_muestra), precision)
        )

tab_coberturas_ind_long <- nal_calib_ind_prec_cob %>% 
    group_by(equipo, partido, tipo) %>% 
    summarise(
        cobertura = round(100 * mean(cubre)) 
        ) 

tab_coberturas_ind <- tab_coberturas_ind_long %>% 
    spread(equipo, cobertura) %>% 
    arrange(tipo) 
```

```{r, fig.width=7.5, fig.height = 7}
tab_precisiones_ind <- nal_calib_ind_prec_cob %>% 
    group_by(equipo, partido, tipo) %>% 
    summarise(
        precision = round(mean(precision), 2) 
        ) %>% 
    spread(equipo, precision) %>% 
    arrange(tipo) 

party_colors <- c(CPAN = "#3399FF", CPRI = "#FF0000", CPRD = "#FFCC00", 
    CPANAL = "#80DEEA", OTHER = "gray60")

tab_plot_ind_precision <- tab_precisiones_ind %>% 
    gather(equipo, precision, -partido, -tipo) %>%
    left_join(tab_coberturas_ind_long)

ggplot(tab_plot_ind_precision, aes(x = equipo, y = precision, 
    fill = reorder(partido, precision))) +
    geom_col(position = "dodge", alpha = 0.6) +
    facet_wrap(~tipo, ncol = 2) + 
    geom_text(aes(label = cobertura), position = position_dodge(width = 1), 
        vjust = 0, size = 3, color = "gray20") +
    scale_fill_manual(values = party_colors) +
    theme_minimal() +
    ylim(0, 0.6) +
    labs(fill = "", x = "", y = "precisión")

```

Y presentamos los resultados en una tabla.

```{r}
tab_print_ind <- tab_coberturas_ind %>% 
    left_join(tab_precisiones_ind, by = c("partido", "tipo")) %>% 
    select(-tipo) 

tab_print_ind %>% 
    knitr::kable("html", 
        col.names = c("", str_replace(colnames(tab_print_ind)[-1], "[.].+", "")), 
        align = c("r", "l", "l", "l", "l", "l", "l", "l", "l")) %>% 
    kable_styling(full_width = F) %>% 
    column_spec(3, border_right = T) %>% 
    group_rows("complete", 1, 5) %>%
    group_rows("missing at random", 6, 10) %>% 
    group_rows("missing polling stations", 11, 16) %>% 
    group_rows("missing strata (biased)", 16, 20) 

```
